# 请教陈老师-关于控制的判断

提问人：cpactaciaacca 时间：2018-04-09 16:25:48
陈老师：以下是我公司（KVL，占股50%）与以色列合资成立一家公司在公司章程中的约定，从以下规定中能否判断我公司对该合资公司形成控制，纳入合并范围，如果不行，在公司章程中有何约定，或者股权比例是否需要进行调整？多谢附件 5 ．董事会和管理层的中文翻译：5.1董事会5.1.1董事会由五名董事组成:KVL有权提名三名董事，而UPPRO有权提名两位董事。除第5.1.2条外，董事会的所有决议均须经董事会半数以上董事的赞成票通过后才能生效。5.1.2董事会的下列决议应一致决定。·修改公司章程。·中止、解散和中外合资的延伸。·EJV注册资本的增加和减少。·关于与其他经济组织合并的决议。•在EJV和/或出售和/或转让公司的任何类型的股份时，改变双方的股权。•关于对EJV的资本结构和/或与股份有关的权利的变更的决定。•以不同的方式和费率分配利润，与本协议规定的费率不同。•根据本协议第 2 条的规定，对EJV业务的目的或范围的任何变更。•本协议第5.2.2和5.2.3条中规定的签字权利的变更。•对EJV的资产和/或提供担保和/或向任何第三方和/或UPPRO和/或KVL提供担保和/或贷款的担保和/或担保。•放弃对EJV的金融债务。•与任何关联方及/或关联方及/或关联公司进行直接或间接的实质性业务。在本文中，EJV中“关联方”的定义应包括本协议的各方、关联方的关联方和/或关联方的关联方，以及/或直接或间接控制它们的各方。•利用EJV(董事会成员或管理团队成员)中的一个机构的权力(按照第5.2.1条定义)，并将其替换为决策制定。•在董事会成员或管理团队中(如第5.2.1条中所定义的)行使董事会权力，并将其替换为决策制定。 5.1.3决定只会在至少有两位董事出席的情况下作出，各公司（SKVL& UPP）提名。5.1.4董事会会议——董事会至少在三个月内召开一次。会议将轮流在中国和以色列举行。经双方同意，电话会议是可接受的形式。各方将在这些会议上承担自己的费用。
5.1.5本协议各方均不得作出对对方不利的决定，除其他外，在未经该方事先书面同意的情况下，稀释另一方在EJV中的股份。 5.2管理5.2.1经理、两名副经理和首席财务官一起组成了EJV的管理团队(“管理团队”)。经理和首席财务官应在KVL的推荐下获得一致提名，两名副经理将被提名一致通过UPPRO的推荐。副经理将被称为A组，经理和CFO将被称为B组。5.2.2平等签名权:任何支付和/或基金交易和/或合同的签名权——两名授权签署人的签字，但其中至少有一名是A组的授权签字，其中一名是属于B组的授权签字。5.2.3采购订单及所有其他费用将提前批准。5.2.4任何一方均不得向EJV收取管理费。

回答人：chenyiwei
"利用EJV(董事会成员或管理团队成员)中的一个机构的权力(按照第5.2.1条定义)，并将其替换为决策制定""在董事会成员或管理团队中(如第5.2.1条中所定义的)行使董事会权力，并将其替换为决策制定"“5.1.5本协议各方均不得作出对对方不利的决定，除其他外，在未经该方事先书面同意的情况下，稀释另一方在EJV中的股份”如何理解？ “5.2.2平等签名权:任何支付和/或基金交易和/或合同的签名权——两名授权签署人的签字，但其中至少有一名是A组的授权签字，其中一名是属于B组的授权签字”是什么意思？

提问人：cpactaciaacca 时间：2018-04-10 11:30:20
陈老师，上述两句话可以做如下解释： Substantial business with any related party and/or their related parties and/or affiliates, directly or indirectly. For the purpose of this article, the definition of "related parties" in the EJV shall include the parties to this agreement, their related parties and/or affiliates of the related parties and/or members of the related parties, and/or who controls them directly or indirectly.
• 直接或间接与任何关联方和/或其关联方和/或附属机构进行实质性业务需董事会一致决定。
Taking the powers of an organ in the EJV (Board of directors’ member or management team (as defined in article 5.2.1 hereinafter)
member) and replacing it in decision making.
• 以合资公司机关的权力（董事会成员或管理团队董事会（定义见第5.2.1以下）成员和取代它的决策需董事会一致决定

回答人：chenyiwei
这两条有可能可以算是保护性的，但对于上面提到的签名权等问题还请进一步核实。另外，对方为何愿意股比相同但少派出一名董事？